



Francesca De Santis

Data di nascita: dic 1996 | **Nazionalità:** Italiana |

francesca.am.desantis@gmail.com

https://www.linkedin.com/in/francesca-de-santis-b76532197/

Skype: live:.cid.abd41bf7bd21ad73 | Altro: https://github.com/MissDopamine |

Naples, Italia

Presentazione:

Nel corso dei miei studi ho avuto la possibilità di capire quanto **mente e tecnologie** siano interrelate.

Ho ricevuto una formazione orientata alla sperimentazione e all'integrazione delle materie con i sistemi multimediali (programmazione con **R-Studio**, analisi statistiche con **SPSS e JASP**, teorie di base dell'**Ergonomia Cognitiva**). Proprio per questo motivo il mio principale interesse riguarda gli effetti che i dispositivi tecnologici possono avere sul comportamento degli individui.

Ho iniziato questa analisi con il mio lavoro di tesi magistrale nel quale ho approfondito la letteratura riguardante le conseguenze dell'**uso dei videogames** sulle strutture cerebrali e sul comportamento di bambini ed adolescenti. Nello stesso lavoro ho provato a capire quanto l'**opinione genitoriale** influenzasse il rapporto tra ragazzi e videogiochi attraverso l'analisi statistica degli outcomes dei sondaggi somministrati ai genitori di bambini e ragazzi in età compresa tra i 6 e i 17 anni.

Altro scopo di questo costante processo di approfondimento riguarda la creazione di s**upporti riabilitativi**, sotto forma di video giochi interattivi, che possano stimolare i processi cognitivi sia sani quanto deficitari.

A tal scopo ho voluto partecipare al progetto **Apple Foundation**. Durante questa esperienza , insieme al mio team di lavoro, ho approfondito tools e programmi come **Figma e SwiftUI** e creato un prototipo di videogioco che si proponeva come supporto di ottimizzazione dell'attenzione per bambini con **disturbi specifici dell'apprendimento** (DSA) e nello specifico ADHD.

Attualmente sto approfondendo i temi che riguardano i principi dell' **UI e dell'UX.**

Assertiva, Analitica, orientata al raggiungimento dell'obiettivo.

ISTRUZIONE E FORMAZIONE

MAR 2022 - ATTUALE

CORSO DI HTML E CSS – Start2Impact

APR 2022 - MAG 2022

CORSO DI COPYWRITING DIGITALE - Start2Impact

AGO 2021 - OTT 2021 - Napoli, Italia

APPLE FOUNDATION PROGRAM - iOS Foundation, Apple

Il corso della Apple Foundation mi ha permesso di consolidare il mio approccio interdisciplinare tra cognizione e tecnologie.

Durante questa esperienza, insieme al mio team di lavoro, ho avuto la possibilità di creare un prototipo di App in ambiente Apple.

Il prototipo si proponeva come supporto di **ottimizzazione dell'attenzione per bambini con disturbi specifici dell'apprendimento**

(DSA) e nello specifico con disturbo da deficit dellattenzione (ADHD). Questo percorso mi ha quindi permesso non solo di sviluppare abilità tecniche quali la **programmazione con Swift** e le basi di **Design**, **D iscovery** e in generale di **User Interface** e **User Experience** in ambiente Apple, ma anche di abilità che riguardano il lavoro in team, di organizzazione, mediazione e divisione funzionale dei compiti.

OTT 2019 - DIC 2021 - Naples, Italia

LAUREA MAGISTRALE IN NEUROSCIENZE COGNITIVE (LM-51) – Università suor Orsola Benincasa

Ho concluso il biennio in Neuroscienze Cognitive con una **votazione pari a 108/110.**La tesi di laurea sperimentale intitolata *"Il videogame nella società contemporanea. Dai correlati neurali alle funzioni sociali"* è stato il frutto di un lavoro di analisi operato al fine di approfondire il rapporto tra videogioco e bambino e di come il primo possa essere applicato in ambito educativo per promuovere il

processo di empowerment della persona e delle abilità cognitive.

Il corso di studi mi ha permesso di sviluppare abilità circa le tecniche di ricerca sperimentale nei settori della riabilitazione neuropsicologica, interventistica clinica e dei processi cognitivi come attenzione, memoria e linguaggio, nonché delle tecniche di neuroimmagine.

SET 2016 - NOV 2019 - Naples, Italia

LAUREA TRIENNALE IN SCIENZE E TECNICHE DI PSICOLOGIA COGNITIVA (L-24) – Università suor Orsola Benincasa

Conseguimento della laurea triennale in Scienze e tecniche di psicologia cognitiva (L-24) con indirizzo Neuroscienze cognitive.

Tale percorso accademico mi ha permesso di acquisire le conoscenze teoriche riguardo i processi cognitivi dell'essere umano nonchè la loro alterazione dovuta ai principali disturbi clinici e di conseguenza le tecniche di trattamento dei principali deficit cognitivi e disturbi della personalità.

Durante questo corso di studio ho avuto anche la possibilità di approfondire l'ambito dell'**ergonomia cognitiva** attraverso l'analisi delle modalità di **interazione uomo-macchina** e studiare le basi della **progra mmazione con R.**

Campi di studio

Psicologia

Tesi: "Problematiche nei linguaggi alternativi: LIS e Braille"

93/110

GIU 2016 - LUG 2016 - Horsham, Regno Unito

INTERNATIONAL SUMMER CAMP - EKLAT - Language school

La mia prima esperienza come studente nel Regno Unito mi ha permesso di vivere sia il contesto scolastico presso Farlington School che di diretto confronto con le persone del luogo durante le trasferte previste dal programma.

Campi di studio

Istruzione

AGO 2011 - LUG 2016 - Naples, Italia

DIPLOMA DI LICEO - INDIRIZZO DI SCIENZE UMANE - Liceo Giuseppe Mazzini

ESPERIENZA LAVORATIVA

GIU 2022 - GIU 2022

TEDXNAPOLI VOLONTARIATO - TEDXNAPOLI

Sono sempre orgogliosa di partecipare e contribuire agli eventi che incentivano la diffusione delle idee e del confronto culturale tra le persone.

Durante il periodo di volontariato ho prestato supporto organizzativo e gestionale dell'evento.

GEN 2021 - MAG 2021 - Napoli, Italia

TIROCINANTE - A.I.A.S. ONLUS

Il tirocinio svolto presso A.I.A.S. Napoli ha concesso di osservare la gestione quotidiana di una struttura dedita alla riabilitazione e stimolazione motoria e cognitiva di soggetti con **disabilità fisiche e cognitive**, nonché di attività per la **terapia occupazionale.**

Il tirocinio si è basato sull'osservazione a distanza di attività incentrate sulla relazione di aiuto e delle dinamiche relazionali nonché della gestione dello stress emotivo al fine di creare un ambiente favorevole alla somministrazione di attività volte alla stimolazione della motricità fine e dell'acquisizione di abilità della routine quotidiana che permettano all'individuo di diventare autosufficiente.

16 LUG 2019 - 19 AGO 2019 - Horsham, Regno Unito

ASSISTENZA ALL'ORGANIZZAZIONE E GESTIONE DI ATTIVITÀ LUDICHE PRESSO SUMMER CAMP INTERNAZIONALE – EKLAT - LANGUAGE SCHOOL

Assistenza alla gestione delle attività ludiche in **ambiente internazionale** e multiculturale presso Farlington school,

Horsham, UK con ragazzi provenienti da differenti paesi dell'UE e non.

Sviluppo di abilità nella gestione nelle attività di gruppo in ambiente multiculturale.

Istruzione

25 NOV 2018 - 4 MAG 2019 - Napoli, Italia

TIROCINIO CURRICOLARE - SCUOLA PRIMARIA GIUSEPPE QUARATI, 38° CIRCOLO DIDATTICO

Osservazione dei metodi di insegnamento per bambini non vedenti presso il 38° Circolo Didattico in Napoli tutorato da esperto del sistema linguistico Braille. Tale esperienza è stata inoltre spunto insostituibile per la produzione della tesi triennale in scienze e tecniche di psicologia cognitive L-24 in cui è stata condotta un'analisi delle sfide educative che soggetti non vedenti sono portati ad affrontare nella loro quotidianità.

COMPETENZE LINGUISTICHE

Lingua madre: ITALIANO

Altre lingue:

| | COMPRENSIONE | | ESPRESSIONE ORALE | | SCRITTURA |
|---|--------------|---------|------------------------------------|----|-----------|
| | Ascolto | Lettura | Produzione orale Interazione orale | | |
| INGLESE | B2 | C1 | B2 | B2 | C1 |
| BRAILLE - FOR VISUALLY IMPAIRED PEOPLE | | A2 | | | A2 |

COMPETENZE DIGITALI

Le mie competenze digitali

Competenze digitali

SWIFT | MriCron | Web Copywriting | Coding HTML | TrackVis and Diffusion toolkit | R/R- Studio | Padronanza del Pacchetto office | Figma (web prototyping) | Utilizzo sistema operativo Mac | JASP | PSPP - SPSS | Gestione autonoma della posta e-mail

Competenze relazionali

insegnamento | Ottima capacità di relazionarsi con i bambini e gli adolescenti | Tutoraggio Studenti | la voro di grupppo | Leadership del team | Gestione dei conflitti | capacità di interazione con persone con disabilità

Autorizzo il trattamento dei miei dati personali presenti nel CV ai sensi dell'art. 13 d. lgs. 30 giugno 2003 n. 196 - "Codice in materia di protezione dei dati personali" e dell'art. 13 GDPR 679/16 - "Regolamento europeo sulla protezione dei dati personali".